臺灣臺北地方法院民事裁定
111年度聲字第196號
聲  請  人  郭麗雪  
相  對  人  百歐強幹細胞生醫科技股份有限公司

特別代理人  黃隆豐  
上列當事人間給付工資等事件，聲請人聲請為相對人選任特別代
理人，本院裁定如下：
    主      文
選任黃隆豐於本院一百一十一年度勞簡字第八七號給付工資等事
件，為相對人百歐強幹細胞生醫科技股份有限公司之特別代理人
。
　　理      由
一、按對於無訴訟能力人為訴訟行為，因其無法定代理人或其法
    定代理人不能行代理權，恐致久延而受損害者，得聲請受訴
    法院之審判長，選任特別代理人，民事訴訟法第51條第1項
    定有明文。
二、聲請意旨略以：本院111年度勞簡字第87號給付工資等事件
    ，因相對人公司之法定代理人李冠霖於起訴前死亡，相對人
    公司並未改選新任董事長，且相對人公司亦尚未清算，而無
    清算人以續行本件訴訟，是相對人公司已無法定代理人可行
    代理權為訴訟行為，爰依民事訴訟法第51條第1 項規定，聲
    請本院為相對人公司選任特別代理人等語。
三、經查：
（一）本件相對人公司經本院依職權查詢，其法定代理人李冠霖
      業於110年9月10日死亡，相對人公司迄未改選新任董事長
      ，亦未變更公司負責人登記等情，有個人戶籍資料查詢結
      果、相對人公司變更登記表等件可稽，足認相對人公司已
      無適格之法定代理人得行代理權以實施訴訟行為，本院審
      酌如不為相對人公司選任特別代理人，恐致本件訴訟久延
      而使聲請人之權益受損，是聲請人聲請為相對人公司選任
      特別代理人，於法有據，應予准許。　　
（二）而依相對人公司變更登記表之記載，相對人公司有董事長
      李冠霖、董事黃隆豐等董事2人、監察人林方喬1人，李冠
      霖業於110年9月10日死亡，本院審酌黃隆豐為相對人公司
      之董事，且其持股比例乃超過7%，為相對人公司之大股東
      ，依其年齡、智識程度，應有能力代理相對人公司為訴訟
      行為，當可為相對人公司為一定法律上之主張，茲選任黃
      隆豐為相對人公司之特別代理人。
四、末按民事訴訟法第483條規定，訴訟程序進行中所為之裁定
    ，除別有規定外，不得抗告。又訴訟程序進行中，受訴法院
    所為關於選任特別代理人之裁定，同法第51條並無得抗告之
    規定，則該裁定即不得抗告（最高法院87年度台抗字第670
    號裁定意旨參照）。是本件選任特別代理人聲請之裁定既係
    於訴訟程序進行中所為，依上說明，自不得抗告，附此敘明
    。
五、依民事訴訟法第51條第1項，裁定如主文。
中　　華　　民　　國　　111 　年　　4 　　月　　28　　日
　　　　　　　　　勞動法庭    法　官　陳裕涵
以上正本係照原本作成。
本裁定不得抗告。
中　　華　　民　　國　　111 　年　　4 　　月　　28　　日
                              書記官　林怡彣